臺灣臺南地方法院民事裁定　　　　　100年度司家聲字第196號
聲　請　人　行政院國軍退除役官兵輔導委員會臺南縣榮民服務
　　　　　　處
法定代理人　喬川洞
上列聲請人聲請准予標售被繼承人龔路華不動產事件，本院裁定
如下：
    主  文
准予標售被繼承人龔路華(男，身分證統一編號：Ｚ000000
000號，民國七十五年七月十日死亡)所遺坐落於臺南市新化
區○○○段一一一八地號（面積：一八六五平方公尺、地目：旱
、權利範圍：十萬分之三一七三）、同段一一一八之一一地號（
面積：三六八平方公尺、地目：旱、權利範圍：全部）土地。
聲請費用新臺幣壹仟元由被繼承人龔路華之遺產負擔。
    理  由
一、按為清償債權或交付遺贈物之必要，管理人經親屬會議之同
    意，得變賣遺產；親屬會議不能召開或召開有困難時，依法
    應經親屬會議處理之事項，由有召集權人聲請法院處理之，
    民法第1179條第2項後段、第1132條第2項前段定有明文。
二、本件聲請狀意旨略以：聲請人為被繼承人龔路華之遺產管理
    人，被繼承人龔路華遺留座落於臺南市新化區○○○段1118
    地號（權利持分88/2589）土地，前經鈞院82年9月23日南院
    賢民乙字第68590號准予拍賣在案，茲因上開土地，經共有
    人同意辦理分割，分割後地號變更為臺南市新化區○○○段
    1118地號（面積1865平方公尺，權利持分3173/100000）及
    臺南市新化區○○○段1118-11地號（面積368平方公尺，權
    利持分1/1，全部）土地2筆，遂依法向法院聲請准予標售被
    繼承人不動產等語。
三、經查，聲請人主張之上開事實，業據聲請人提出原臺南市新
    化區○○○段1118地號土地所有權狀、76年度繼字第1號聲
    請狀、本院82年9月23日南院賢民乙字第68590號函（以上皆
    為影本）各1件、土地謄本2件為證，堪予認定。
四、另查，被繼承人龔路華遺有坐落於臺南市新化區○○○段11
    18地號（面積1865平方公尺、地目：旱、權利範圍：3173/1
    00000）及臺南市新化區○○○段1118-11地號（面積368平
    方公尺、地目：旱、權利範圍：全部）地號土地一節，有聲
    請人提出土地登記謄本1件為證，足堪採信。綜上所述，本
    件聲請人確有變賣遺產之必要，依首揭法律規定，其聲請准
    予標售被繼承人不動產，尚無不合，應予准許。
五、依非訟事件法第157條，裁定如主文。
中    華    民    國   100    年    12    月    6     日
                  家事法庭    司法事務官  蔡明賢
以上正本係照原本作成。
如不服本裁定，應於裁定送達後10日內向本院提出抗告狀，並繳
納抗告費新台幣1千元。
中    華    民    國   100    年    12    月    8     日
                              書記官      曾詩珊